臺灣臺中地方法院刑事判決　　　　　　　　　　　　　九十三年度易字第二八八號
　　公　訴　人　臺灣臺中地方法院檢察署檢察官
　　被　　　告　丙○○
右列被告因竊盜案件，經檢察官聲請簡易決處刑（九十二年度偵字第二四七五０號）
，本院臺中簡易庭認不宜逕以簡易判決處刑，移由本院改依通常程序審理，復經檢察
官移
進行簡式審判程序，本院判決如左：
    主  文
丙○○連續攜帶兇器踰越牆垣竊盜，累犯，處有期徒刑壹年貳月。
    事  實
一、丙○○前於民國八十九年間因犯竊盜罪，經本院於九十年二月二十六日判處有期
    徒刑六月確定，經送監執行，刑期起算日為九十年七月五日，指揮書執畢日為九
    十一年一月四日。復再因犯竊盜罪，經本院於九十年七月二日判處有期徒刑七月
    確定，並於九十一年一月五日接續執行，於九十一年六月十三日執行完畢。詎仍
    不知悔改，基於意圖為自己不法所有之概括犯意聯絡，連續：(一)於九十二年十月
    二十八日上午七時許至臺中縣烏日鄉○○村○○路四七九號乙○○所經營之「０
    ０七檳榔攤」，自該址廁所之窗戶之安全設備爬入其內，徒手竊取長壽香煙二條
    、白長壽香煙二條、峰牌香煙五包、藍長壽香煙二條、六號長壽香煙一條、香格
    里拉香煙一條、ＢＯＳＳ香煙一條、藍星壽香煙一條、三號長壽香煙一條、一號
    長壽香煙八包、尊爵六號香煙一條、白色大衛杜夫牌香煙十五包、黑色大衛杜夫
    牌香煙十五包、新樂園牌香煙一條、七星牌香煙十五包、淡七星牌香煙十五包、
    五五五牌香煙一條、零錢新臺幣二千元。(二)復於九十二年十二月二十二日晚間十
    一時許，至臺中縣大里市○○路四三三巷二號甲○○所經營之釣蝦場，攀爬翻越
    烤漆板圍牆踰越牆垣進入屋內，並持釣蝦場內客觀上足以對人之生命、身體構成
    威脅、足供兇器使用之菜刀一支為工具，撬開放置於釣蝦場內之電子遊戲機，竊
    取其內之硬幣計八千元，得手後旋於同日晚間十時五十五分許，自該址抽風機口
    離開現場時，為警當場查獲。並經警在臺中縣烏日鄉○○村○○路四七九號乙○
    ○所經營之「００七檳榔攤」查獲丙○○遺留在現場之皮夾一個（內有現金卡一
    枚、丙○○遭舉發之違反道路交通管理事件通知單二張），並經警在現場採集可
    疑指紋經鑑驗結果，為丙○○之指紋，而查悉上情。
二、案經臺中縣警察局霧峰分局及烏日分局報告灣臺中地方法院檢察署檢察官偵查聲
    請簡易判決處刑及移送併案審理。
    理  由
一、訊據被告丙○○對上開事實均坦承不諱，核與證人即被害人乙○○、甲○○於警
    訊時指證情節相符，並有「００七檳榔攤」現場採證照片九幀、釣蝦場現場照片
    四幀可資佐參，復有遺留在「００七檳榔攤」之皮夾一個、現金卡一枚、丙○○
    遭舉發之違反道路交通管理事件通知單二張扣案可憑，而經警在「００七檳榔攤
    」採得之指紋確與被告丙○○之指紋相符，有內政部警政署刑事警察局九十二年
    十一月十日刑紋字第０九二０二一二七二一號鑑驗書一份在卷可參，足徵被告自
    白與事實相符，應堪採信，本件事證明確，被告犯行洵堪認定，應予依法論科。
二、查窗戶具有防閑作用，為安全設備，被告自廁所窗戶爬入「００七檳榔攤」內竊
    盜，使窗戶之安全設備失其防閑之效用，自係屬踰越安全設備。又被告丙○○於
    釣蝦場內用以行竊之菜刀雖未扣案，惟其得以撬開電子遊戲機具，顯見係質地堅
    硬，且菜刀應金屬之物品，持以抵拒，足生危害於他人生命、身體之安全，客觀
    上應認係兇器。又被告翻越釣蝦場烤漆板圍牆至其內行竊，其行為顯係踰越牆垣
    。是以核被告丙○○自「００七檳榔攤」廁所窗戶爬入其內行竊，其所為係犯同
    法第三百二十一條第一項第二款踰越安全設備竊盜罪；另其攀爬翻越烤漆板圍牆
    踰越牆垣進入釣蝦場內並持菜刀行竊，其所為係犯同法第三百二十一條第一項第
    三款、第二款攜帶兇器踰越牆垣竊盜罪。被告前後二次竊盜犯行，時間緊接，觸
    犯構成要件相同之罪名，顯係基於概括犯意為之，應依連續犯規定論以情節較重
    之攜帶兇器踰越牆垣竊盜一罪，並依法加重其刑。被告所犯事實欄(一)在「００七
    檳榔攤」竊盜部分，雖未據公訴人起訴，惟與已經起訴部分有連續犯裁判上一罪
    之關係，復經檢察官移送併辦，基於審判不可分之原則，應為起訴效力所及，自
    為本院所得一併審究者，附予敘明。又被告前於八十九年間因犯竊盜罪，經本院
    於九十年二月二十六日判處有期徒刑六月確定，經送監執行，刑期起算日為九十
    年七月五日，指揮書執畢日為九十一年一月四日。復再因犯竊盜罪，經本院於九
    十年七月二日判處有期徒刑七月確定，並於九十一年一月五日接續執行，於九十
    一年六月十三日執行完畢，有刑案資料查註紀錄表及臺灣高等法院被告全國前案
    紀錄表各一件在卷可稽，其受有期徒刑執行完畢後，五年以內再犯本案有期徒刑
    以上之罪，為累犯，應依刑法第四十七條規定加重其刑，並遞加重之。爰審酌被
    告前已有二次竊盜之不良素行，仍再有本件連續竊盜犯行，惡性非情，惟取得財
    物非鉅，復能坦承犯行，犯後態度良好等一切情狀，量處如主文所示之刑。
三、移送併辦（九十三年度偵字第七九三六、一二五九六號）意旨另以：被告丙○○
    基於意圖為自己不法所有之概括犯意，先後於九十三年五月二十一日晚間十時許
    ，在臺中市○○路附近持拾獲之鑰匙一支發動被害人丁○○車牌號碼ＪＮＵ─八
    一五號機車而竊取之，復於翌日凌晨零時四十分許在臺中市○○路與成功路口為
    警查獲；復於九十三年五月二十八日凌晨零時四十分許，在臺中縣大里市○○路
    附近，以自備鑰匙竊取吳錦福所有車牌號碼ＫＴＮ─八九五號機車，嗣於同日凌
    晨一時三十分許在彰化市○○路與民生路口為警查獲，因應認被告涉犯刑法第三
    百二十條第一項竊盜罪嫌，且認上開連續加重竊盜犯行與本件經檢察官起訴部分
    有連續犯裁判上一罪關係而移送本院併案審理等語。訊據被告雖就上開經檢察官
    移送併辦之竊盜犯行於本院審理中坦承不諱，然查：本件被告經起訴及檢察官移
    送併辦並經本院認定有罪部分之如事實欄(一)(二)二次加重竊盜犯行，分別係於九十
    二年十月二十八日、十二月二十二日所為，而上開移送併辦部分之二次竊取機車
    之犯行分別係於九十三年五月二十一日、五月二十八日所為，先後相距已有五月
    ，二者犯罪時間已非緊接，且前者竊取係屋內零錢、香煙等財物，後者係竊取機
    車，竊取物品性質明顯不同；而被告於本院審理中復供稱其九十三年五月中旬下
    班回家時發現自己所有的機車不見了，就竊取他人機車做為上下班代步工具，查
    獲經檢察官交保後，其復為了至彰化向餐廳師傅借款購買機車，又再竊取機車至
    彰化，再度為警查獲等語，顯見被告就上開竊取機車係因其於九十三年五月間機
    車失竊需代步交通工具始起意行竊，顯見被告經起訴部分即事實欄(二)部分犯行及
    移送併辦之事實欄(一)部分犯行，與移送併辦二度竊取機車之竊盜犯行之竊盜犯意
    亦非概括，是以上開移送併辦部分尚難認與起訴部分有連續犯裁判上一罪之關係
    ，本院自無從併予審究，應檢還案卷由檢察官另行處理，附此敘明。
據上論斷，應依刑事訴訟法第四百五十二條、第二百七十三條之一第一項、第二百九
十九條第一項前段，刑法第五十六條、第三百二十一條第一項第二款、第三款、第四
十七條，判決如主文。
中      華      民      國      九十三      年      八    月    十七    日
                                    臺灣臺中地方法院刑事第十四庭
                                        法  官  陳  葳
右正本證明與原本無異。
如不服本判決，應於收受本判決後十日內向本院提出上訴書狀，其未敘述上訴理由者
，並得於提起上訴後十日內向本院補提理由書狀（均須按他造當事人之人數附繕本）
「切勿逕送上級法院」。
                                        書記官
中      華      民      國      九十三      年      八    月    十七    日
附錄法條：
刑法第三百二十一條：
犯竊盜罪而有左列情形之一者，處六月以上五年以下有期徒刑：
一、於夜間侵入住宅或有人居住之建築物、船艦，或隱匿其內而犯之者。
二、毀越門扇、牆垣或其他安全設備而犯之者。
三、攜帶兇器而犯之者。
四、結夥三人以上而犯之者。
五、乘火災、水災或其他災害之際而犯之者。
六、在車站或埠頭而犯之者。
前項之未遂犯罰之。
